【裁判字號】    99,易,263
【裁判日期】    990413
【裁判案由】    竊盜
【裁判全文】
臺灣高雄地方法院刑事判決               99年度易字第263號
公  訴  人  臺灣高雄地方法院檢察署檢察官
被      告  丑○○
被      告  子○○
被      告  戊○○
上列被告因竊盜案件，經檢察官提起公訴（98年度偵字第34285
號），本院判決如下：
    主  文
丑○○共同犯如附表編號1 至11所示拾壹罪，各處如附表編號1
至11主文欄所示之刑。應執行有期徒刑肆年陸月。扣案之鑰匙壹
串、螺絲起子壹支均沒收。
子○○共同犯如附表編號1 至9 所示玖罪，各處如附表編號1 至
9 主文欄所示之刑。應執行有期徒刑參年陸月。扣案之鑰匙壹串
、螺絲起子壹支均沒收。
戊○○共同犯如附表編號4 至11所示捌罪，各處如附表編號4 至
11主文欄所示之刑。應執行有期徒刑貳年捌月。扣案之鑰匙壹串
、螺絲起子壹支均沒收。
    事  實
一、丑○○及子○○意圖為自己不法之所有，共同基於竊盜之犯
    意聯絡，於附表編號1 至3 所示之時間、地點，以該附表所
    示方式，共同竊取如附表編號1 至3 所示他人所有之自小客
    車或車牌等財物。
二、丑○○、子○○及戊○○意圖為自己不法之所有，共同基於
    竊盜之犯意聯絡，於附表編號4 至9 所示之時間、地點，以
    該附表所示方式，共同竊取如附表編號4 至9 所示他人所有
    之汽車音響、自小客車或車牌等財物。
三、丑○○及戊○○意圖為自己不法之所有，共同基於竊盜之犯
    意聯絡，於附表編號10、11所示之時間、地點，以該附表所
    示方式，共同竊取如附表編號10、11所示他人所有之車牌等
    財物。嗣經被害人報案後，丑○○及子○○於民國98年11月
    11日晚間11時15分許，在高雄市○○區○○路586 巷口準備
    駕駛懸掛1331-MH 號車牌之自用小客車（原懸掛9236-XC 號
    車牌）時，為警查獲，並於該車內扣得子○○所有且供共同
    行竊所用之鑰匙1 串（3支）及螺絲起子1 支，始悉上情。
四、案經高雄市政府警察局甲○○○分局移送臺灣高雄地方法院
    檢察署檢察官偵查起訴。
    理  由
甲、程序部分：
    按被告以外之人於審判外之陳述，雖不符前4 條之規定，而
    經當事人於審判程式同意作為證據，法院審酌該言詞陳述或
    書面陳述作成時之情況，認為適當者，亦得為證據。當事人
    、代理人或辯護人於法院調查證據時，知有第159 條第1 項
    不得為證據之情形，而未於言詞辯論終結前聲明異議者，視
    為有前項之同意，刑事訴訟法第159 條之5 定有明文。經查
    ，檢察官、被告丑○○、子○○及戊○○3 人於本院言詞辯
    論終結前，就本判決所引用下列各項屬於審判外陳述之證據
    ，知有第159 條第1 項不得為證據之情形，均未聲明異議，
    且本院審酌該證據作成情況均無不適當之情形，是依上開規
    定，認得作為本案證據。
乙、實體部分：
壹、附表編號1、2、3、4、5、6、8、10部分：
一、此部分事實，業據被告丑○○、子○○、戊○○（下稱丑○
    ○等3 人）於本院審理時坦承不諱（見院卷第64頁），核與
    證人即被害人丁○○、辛○○、乙○○、巳○○、己○○、
    壬○○、寅○○、卯○○於警詢時之證述相符（見偵卷第18
    、19、22、23、25至27、30至33、35、36頁）；復有搜索扣
    押筆錄、扣押物品目錄表、扣押物品清單、贓物認領保管單
    、車輛協尋電腦輸入單、被害人之行照及身分證影本、照片
    35 張 等件附卷可稽（見偵卷第40至54、77至85、86至98、
    102 至125 、189 、277 至282 頁）。綜上，足認被告丑○
    ○等3 人之上揭任意性自白與事實相符，堪信為真實。是此
    部分事證明確，被告丑○○等3 人上揭竊盜、加重竊盜之犯
    行，堪以認定，應予依法論科。
貳、附表編號7 、9 、11部分：
一、此部分事實，業據被告丑○○、子○○於本院審理時坦承不
    諱（見院卷第64頁）；而被告戊○○固坦承有於上開時間與
    被告丑○○、子○○共同前往上開地點之事實，惟矢口否認
    有為此部分竊盜犯行，辯稱：被告丑○○、子○○為此部分
    竊盜犯行時，伊都在車上睡覺，沒有擔任把風工作云云。經
    查：
  (一)被告丑○○、子○○、戊○○3 人於附表編號7 、9 、11所
    示之時、地，共同竊取如該附表所示之車牌及自小客車之事
    實，為被告丑○○、子○○所自承（見偵卷第4 至14、133
    至135 、138 、139 、240 至242 、244 至246 、294 至29
    5 頁）；核與證人即被害人辰○○、庚○○、丙○○於警詢
    時之證述相符（見偵卷第28、29、34頁）；復有搜索扣押筆
    錄、扣押物品目錄表、扣押物品清單、贓物認領保管單、車
    輛協尋電腦輸入單、被害人之行照及身分證影本、照片35張
    、高雄市政府警察局前鎮分局99年1 月15日高市警鑑字第09
    90003151號鑑驗書等件存卷可考（見偵卷第40至54、78、82
    、85、88、93、94、98、103 、106 、110 、114 至125 、
    189 、277 至282 、326 至328 頁）；而被告戊○○亦不否
    認有於上開時間與被告丑○○、子○○共同前往上開地點之
    情（見院卷第44、45頁）。準此，被告丑○○、子○○及戊
    ○○確有共同為此部分竊盜犯行之事實，足堪認定。
  (二)被告戊○○雖以上開情詞置辯，而被告丑○○、子○○於本
    院審理時亦證稱：其等於附表編號7 、9 、11所示之時、地
    行竊時，被告戊○○都在車上睡著了，並未擔任把風工作云
    云（見院卷第64頁背面至68頁背面）。惟查，被告子○○於
    警詢時供稱：「（附表編號7 部分）6557-XQ 號車牌1 面是
    於11月11日凌晨約4 時許，在高雄市○○區○○路36巷內，
    由我行竊該車車牌，丑○○持自備鑰匙竊取該車，綽號小妹
    之女子（指被告戊○○）在一旁把風，車牌有偷到1 面，丑
    ○○正要竊取該車時，被旁邊大樓住戶發現，我們3 人隨即
    離開。」、「（附表編號9 部分）我們3 人約於98年11月11
    日4 時左右，在高雄市苓雅區發現9236-XC 號馬自達3 自小
    客車，亦是我們3 人一同前往，丑○○以自備鑰匙下手行竊
    ，我與戊○○在旁把風，行竊後由我駕駛該部XX-4560 號馬
    自達3 自小客車，丑○○駕駛9236-XC 號馬自達3 自小客車
    搭載戊○○離開。」等語（見偵卷第5 、7 頁背面、8 頁）
    ；其於偵訊時亦供稱：「（附表編號7 部分）6557-XQ 號車
    牌我只偷到1 片，日期也是在11月11日凌晨3 點，在三民區
    ○○○路36巷內的加油站，我下手偷車牌，丑○○下手要偷
    車，戊○○在旁把風，車子要偷時，被住戶發現，我們就離
    開了。」、「（附表編號9 部分）該部懸掛1331-MH 號車牌
    （原車牌9236-XC 號）之自小客車是丑○○去偷的，好像在
    苓雅區那裡偷的，日期在11月11日的凌晨3 、4 點，當時我
    與戊○○都在場，是丑○○下手去偷的，我與戊○○在旁把
    風，丑○○用自備的鑰匙打開車門，發動車輛就開走。」等
    語（見偵卷第134 、135 頁）；而被告丑○○於警詢時則供
    稱：「（附表編號7 部分）警方於後車箱內查扣失竊車牌65
    57-XQ 號1 面，偷竊時間地點我忘記了，都是在11月10日至
    11日凌晨所竊取，都是我與子○○及綽號小妹女子（指被告
    戊○○）一同行竊。」、「（附表編號9 部分）9236-XC 號
    自小客車是我們3 人於98年11月11日4 時左右，在高雄市苓
    雅區竊取，我們3 人一同前往，子○○及綽號小妹女子在旁
    把風，我下手行竊。」等語（見偵卷第11頁背面、12頁）；
    其於偵查時亦供稱：「（附表編號9 部分）該部懸掛1331-M
    H 號車牌（原車號9236-XC 號）之自小客車是我去偷的，好
    像在苓雅區○○街那裡偷的，日期在11月11日的凌晨3 至4
    點，當時戊○○與子○○都在場，是我下手去偷的，我自備
    鑰匙發動，他們在旁把風。」、「（附表編號11部分）1331
    -MH 號這部車之車牌也是我們一起去偷的，日期也是在11月
    11日凌晨，我去偷，戊○○在旁把風。」等語（見偵卷第13
    8 頁）。綜觀被告丑○○、子○○之上開供述，可知其等就
    於上開時間共同竊取如附表編號7 、9 、11所示之車牌及自
    小客車時，被告戊○○是否在場擔任把風工作乙節，顯有前
    後供述不一之瑕疵，則其等於本院審理時所供：當時被告戊
    ○○在車上睡著了等語是否可採，誠屬可疑。
  (三)次查，被告丑○○於本院審理時具結證稱：「98年11月11日
    凌晨是我過去接戊○○出來，一開始沒有想要做什麼，就聊
    聊天而已；行竊車子、車牌前，戊○○起先不知道，我們第
    一次下手就是於高雄市○○區○○街對面停車場內，我下去
    行竊，丑○○與戊○○在旁邊把風，那次行竊後，戊○○就
    知道我們行竊。」等語（見院卷第67頁背面）。又本件被告
    丑○○等3 人係於98年11月11日凌晨至深夜之短時間內，共
    同為如附表編號4 至11之竊盜車牌、音響、自小客車犯行，
    被告3 人係以駕車隨機尋找目標，再不斷變換所乘坐之汽車
    及車牌之方式行竊，以逃避警方追緝，而被告戊○○於被告
    子○○或丑○○下車行竊時，均係坐在汽車之附駕駛座等情
    ，為被告3 人所不爭執。準此，被告3 人既共同駕車前往上
    開地點，雖僅被告丑○○、子○○下車行竊，被告戊○○則
    待在車上等候，然參以本件被告3 人共犯竊盜次數之頻繁，
    又係共同出入行動，則被告戊○○對於被告丑○○、子○○
    於上開時、地下車後之竊盜行為，實難諉為不知。況被告戊
    ○○於警詢、偵訊時已供承：「（附表編號7 部分）6557-X
    Q 號車牌1 面，我不清楚是何時、何地竊取，我只曉得是由
    丑○○下手行竊，我與子○○在車上把風。」、「（附表編
    號9 部分）9236-XC 號自小客車是我們3 人於98年11月11日
    4 時左右，於高雄市苓雅區竊取，我們3 人一同前往，子○
    ○及我在車上把風，由丑○○下手行竊。」、「（附表編號
    11部分）1331-MH 號這部車之車牌也是我們一起去偷的，日
    期也是在11月11日凌晨，丑○○去偷，我與子○○在旁把風
    。」、「（附表編號10、11部分）在憲政路行竊2 部車子的
    車牌共2 、3 塊，『那時我沒有在睡覺』，時間是在隔天晚
    上7 、8 點。」等語（見偵卷第15頁背面、16、136 、301
    頁），益徵被告戊○○與子○○、丑○○確有共同竊盜之行
    為決意，並於被告子○○、丑○○於如附表編號7 、9 、11
    所示時、地下手行竊時，由被告戊○○擔任把風之任務，應
    屬無疑。再者，縱如被告戊○○所稱：當時伊在車上睡著了
    云云，亦屬被告戊○○未善盡其把風之任務而已，仍無礙於
    其有共同參與本件竊盜犯行之認定。
  (四)綜上所述，被告戊○○上開所辯，均屬事後卸責之詞，洵不
    足採。是被告丑○○、子○○、戊○○確有共同為如附表編
    號7 、9 、11所示之竊盜犯行，此部分事證明確，應予依法
    論科。
三、按刑法第321 條第1 項第3 款之攜帶兇器竊盜罪，係以行為
    人攜帶兇器竊盜為其加重條件，此所謂兇器，其種類並無限
    制，凡客觀上足對人之生命、身體、安全構成威脅，具有危
    險性之兇器均屬之，且祇須行竊時攜帶此種具有危險性之兇
    器為已足，並不以攜帶之初有行兇之意圖為必要（最高法院
    79年台上字第5253號判例意旨參照）。次按刑法321 條第1
    項第3 款之攜帶兇器竊盜罪，係以行為人攜帶兇器為其加重
    要件，此所謂兇器，其種類並無限制，凡客觀上足以對人之
    生命、身體安全構成威脅，具有危險性之兇器均屬之，且祇
    須行竊時攜帶此種具危險性之兇器為已足，並不以攜帶之初
    有行兇之意圖為必要（最高法院79年臺上字第5253號判例意
    旨參照），亦不以將該兇器自他地攜往行竊地為必要（最高
    法院62年臺上字第2489號判例意旨參照），是不問該兇器係
    行為人自行攜往行竊現場，或在竊盜現場臨時持以行竊，均
    應論行為人以攜帶兇器竊盜罪。查被告丑○○於本院審理時
    固供稱：附表編號4 、5 、6 之竊盜汽車音響犯行，伊都是
    使用從停車場地上撿到的石頭來敲破車窗玻璃；該螺絲起子
    是在行竊之車上拿的云云（見院卷第69、74頁）。然查，被
    告丑○○於警詢時已供稱：「（附表編號4 至6 部分）我們
    3 人有進入三民區○○街133 號對面停車場內竊取車內財物
    ，我用『一字形螺絲起子』撬破車窗，再進入車內竊取音響
    主機。」等語（見偵卷第12頁背面）；於偵查時又供稱：「
    後來我們開該部自小客車去褒揚街的停車場內偷東西，我用
    『螺絲起子』打破車窗，再偷音響」等語（見偵卷第138 、
    139 頁）；核與被告子○○於警詢、偵訊時所供稱：丑○○
    是用『一字形螺絲起子』撬破車窗，再進入車內竊取音響主
    機等語（見偵卷第5 頁背面、135 頁）互核相符；再衡諸經
    驗法則，汽車音響係固定於汽車前方之面版上，若非使用螺
    絲起子等工具，實不可能徒手拆卸汽車音響，是被告丑○○
    於附表編號4 至6 所示行竊之目標既為汽車音響，則依常理
    推斷，被告子○○應會攜帶螺絲起子作為敲破車窗或拆卸音
    響之工具；況查，警方於98年11月11日查獲被告子○○、丑
    ○○時，當場扣得一字型螺絲起子1 支，亦有扣押物品目錄
    表、扣押物品清單各1 份及扣案物可證（見偵卷第43、189
    頁）。綜上，被告丑○○於行竊附表編號4 至6 所示之汽車
    音響時，確有攜帶螺絲起子之事實，應堪認定。準此，上開
    螺絲起子既能用以敲破汽車玻璃及拆卸車內之音響，足認上
    開工具之材質堅硬，客觀上為足以殺傷人生命、身體之器械
    ，顯為具有危險性之兇器。是核被告丑○○、子○○2 人如
    附表編號1 至3 所為，均係犯刑法第320 條第1 項之竊盜罪
    ；被告丑○○、子○○、戊○○3 人如附表編號4 至6 所為
    ，均係犯同法第321 條第1 項第3 款、第4 款之加重竊盜罪
    ；被告丑○○、子○○、戊○○3 人如附表編號7 至9 所為
    ，均係犯同法第321 條第1 項第4 款之加重竊盜罪；被告丑
    ○○、戊○○如附表編號10、11所為，均係犯同法第320 條
    第1 項之竊盜罪。公訴人就被告子○○等3 人涉犯如附表編
    號4 之犯行，僅論以刑法第320 條第1 項第4 款之結夥竊盜
    罪，漏未論處同條項第3 款之攜帶凶器竊盜罪，尚有未合，
    惟因二者基本社會事實同一，爰依法變更起訴法條。又被告
    丑○○與子○○2 人就如附表編號1 至3 所示之犯行，被告
    丑○○、子○○、戊○○3 人就如附表編號4 至9 所示之犯
    行，被告丑○○、戊○○2 人就如附表編號10、11所示之犯
    行，均係共同為之，彼此間互有犯意聯絡及行為分擔，均為
    共同正犯。且被告丑○○等3 人就附表編號5 、6 部分，已
    著手於竊盜行為之實行而不遂，均為未遂犯，爰均依刑法第
    25條第2 項規定減輕其刑。又被告丑○○、子○○、戊○○
    3 人所犯上開各罪，犯意各別、行為互殊，均應予分論併罰
    。爰審酌被告丑○○、子○○、戊○○3 人均正值青年，不
    思以正當途徑賺取財物，率爾竊取他人財物，所為實有不該
    ；另衡以被告丑○○為該竊車集團之首腦，率領集團成員四
    處行竊，涉犯加重竊盜之情節最重，被告子○○、戊○○2
    人則相較為輕，且被告戊○○並未實際下手行竊，而係在車
    上擔任把風之工作，犯罪情節實屬較輕；復念被告丑○○、
    子○○於犯後已坦承全部犯行，被告戊○○亦坦承部分犯行
    ，且所竊得之財物亦部分歸還被害人，有贓物認領保管單在
    卷可參（見偵卷第77至85頁），所生損害業已減輕等一切情
    狀，認公訴人於本院審理時分別對被告丑○○、子○○、戊
    ○○所求處之有期徒刑6 年、5 年、4 年6 月，均尚嫌過重
    ，爰量處如主文欄所示之刑（詳如附表主文欄所載），並定
    其應執行之刑。扣案之鑰匙1 串（3 支），為被告丑○○所
    有，業據被告丑○○於偵訊中供明在卷（見偵卷第241 頁）
    ；另螺絲起子1 支，被告等人雖否認為其等所有，但依常理
    ，被告丑○○既自備鑰匙用以行竊，則亦應自備起子以備不
    時之需，是該螺絲起子亦應為被告丑○○所有，且均供本件
    竊盜犯罪所用之物，爰均依刑法第38條第1 項第2 款、第3
    項規定宣告沒收。另扣案之500 元，係被告丑○○將如附表
    編號4 所竊得之汽車音響，變賣後分配予被告戊○○之金錢
    等情，業據被告戊○○於警詢時供述明確（見偵卷第16頁背
    面），此非犯罪行為直接所得之物，爰不予宣告沒收（最高
    法院70年度台上字第5569號判決意旨參照）。
據上論斷，應依刑事訴訟法第299 條第1 項前段、第300 條，刑
法第28條、第320 條第1 項、第321 條第1 項第3 款、第4 款、
第2 項、第25條第2 項、第51條第5 款、第38條第1 項第2 款，
刑法施行法第1 條之1 ，判決如主文。
本案經檢察官癸○○到庭執行職務。
中    華    民    國    99    年    4    月    13    日
                  刑事第二庭審判長  法  官  吳進寶
                                    法  官  施盈志
                                    法  官  羅立德
以上正本證明與原本無異。
如不服本判決應於收受本判決後10日內向本院提出上訴書狀，並
應敘述具體理由，如未敘述上訴理由者，應於上訴期間屆滿後20
日內補提理由書狀於本院（均須按他造當事人之人數附繕本）「
切勿逕送上級法院」。
中    華    民    國    99    年    4    月    13    日
                                    書記官  林慧君
附表：
┌──┬─────┬────────┬─────┬───────┐
│編號│  共  犯  │  犯 罪 事 實   │ 所犯法條 │   主   文    │
│    ├─────┤                │          │              │
│    │犯罪時間、│                │          │              │
│    │地點      │                │          │              │
├──┼─────┼────────┼─────┼───────┤
│ 1  │子○○、陳│丑○○以自備之鑰│刑法第320 │丑○○共同犯竊│
│    │義欽      │匙行竊丁○○所有│條第1 項  │盜罪，處有期徒│
│    ├─────┤之車號5118-QR 號│          │刑陸月。扣案之│
│    │於98年11月│自用小客車，陳家│          │鑰匙壹串沒收。│
│    │10日上午10│欽則在旁把風。  │          │子○○共同犯竊│
│    │時許，在高│                │          │盜罪，處有期徒│
│    │雄市三民區│                │          │刑伍月。扣案之│
│    │山東街與察│                │          │鑰匙壹串沒收。│
│    │哈爾街口  │                │          │              │
├──┼─────┼────────┼─────┼───────┤
│ 2  │子○○、陳│丑○○以自備之鑰│刑法第320 │丑○○共同犯竊│
│    │義欽      │匙行竊黃美珠所有│條第1 項  │盜罪，處有期徒│
│    ├─────┤之車號2878-TE 號│          │刑陸月。扣案之│
│    │於98年11月│自用小客車，陳家│          │鑰匙壹串沒收。│
│    │10日晚間6 │欽則在旁把風。（│          │子○○共同犯竊│
│    │時30分許，│由黃美珠之子陳志│          │盜罪，處有期徒│
│    │在高雄市鼓│豪報案失竊）    │          │刑伍月。扣案之│
│    │山區美術北│                │          │鑰匙壹串沒收。│
│    │三路與美術│                │          │              │
│    │東四路口  │                │          │              │
├──┼─────┼────────┼─────┼───────┤
│ 3  │子○○、陳│子○○徒手行竊龔│刑法第320 │丑○○共同犯竊│
│    │義欽      │兆麗所有之車號87│條第1 項  │盜罪，處有期徒│
│    ├─────┤53-WT 號自用小客│          │刑肆月。      │
│    │於98年11月│車之車牌2 面，陳│          │子○○共同犯竊│
│    │10日晚間9 │義欽則在旁把風。│          │盜罪，處有期徒│
│    │時許，在高│（由龔兆麗之女方│          │刑參月。      │
│    │雄市前鎮區│立君報案失竊）  │          │              │
│    │鎮興停車場│                │          │              │
│    │內        │                │          │              │
├──┼─────┼────────┼─────┼───────┤
│ 4  │子○○、陳│丑○○持客觀上足│刑法第321 │丑○○共同犯結│
│    │義欽、李姿│供兇器使用之螺絲│條第1 項第│夥、攜帶兇器竊│
│    │盈        │起子，敲破巳○○│3 款、第4 │盜罪，處有期徒│
│    ├─────┤所有之車號5578-X│款        │刑玖月。扣案之│
│    │於98年11月│J 號自用小客車之│          │螺絲起子壹支沒│
│    │11日凌晨3 │車窗（毀損部分未│          │收。          │
│    │時10分許，│據告訴），而竊取│          │子○○共同犯結│
│    │在高雄市三│該車內之音響得手│          │夥、攜帶兇器竊│
│    │民區○○街│，子○○及戊○○│          │盜罪，處有期徒│
│    │133 號對面│則在旁把風。    │          │刑捌月。扣案之│
│    │停車場內  │                │          │螺絲起子壹支沒│
│    │          │                │          │收。          │
│    │          │                │          │戊○○共同犯結│
│    │          │                │          │夥、攜帶兇器竊│
│    │          │                │          │盜罪，處有期徒│
│    │          │                │          │刑柒月。扣案之│
│    │          │                │          │螺絲起子壹支沒│
│    │          │                │          │收。          │
├──┼─────┼────────┼─────┼───────┤
│ 5  │子○○、陳│丑○○持客觀上足│刑法第321 │丑○○共同犯結│
│    │義欽、李姿│供兇器使用之螺絲│條第1 項第│夥、攜帶兇器竊│
│    │盈        │起子，敲破胡注鍵│3 款、第4 │盜罪，未遂，處│
│    ├─────┤所有之車號6078-X│款、第2項 │有期徒刑肆月又│
│    │於98年11月│N 號自用小客車之│          │拾伍日。扣案之│
│    │11日凌晨3 │左側車窗（毀損部│          │螺絲起子壹支沒│
│    │時10分許，│分未據告訴），欲│          │收。          │
│    │在高雄市三│行竊車內音響，陳│          │子○○共同犯結│
│    │民區○○街│家欽、戊○○則在│          │夥、攜帶凶器竊│
│    │133號對面 │場把風，惟尚未得│          │盜罪，未遂，處│
│    │停車場內  │手即逃逸。（由胡│          │有期徒刑肆月。│
│    │          │注鍵之父己○○報│          │扣案之螺絲起子│
│    │          │案失竊）        │          │壹支沒收。    │
│    │          │（未遂）        │          │戊○○共同犯結│
│    │          │                │          │夥、攜帶兇器竊│
│    │          │                │          │盜罪，未遂，處│
│    │          │                │          │有期徒刑參月又│
│    │          │                │          │拾伍日。扣案之│
│    │          │                │          │螺絲起子壹支沒│
│    │          │                │          │收。          │
├──┼─────┼────────┼─────┼───────┤
│ 6  │子○○、陳│丑○○持客觀上足│刑法第321 │丑○○共同犯結│
│    │義欽、李姿│供兇器使用之螺絲│條第1 項第│夥、攜帶凶器竊│
│    │盈        │起子，敲破壬○○│3 款、第4 │盜罪，未遂，處│
│    ├─────┤所有之車號5186-X│款、第2項 │有期徒刑肆月又│
│    │於98年11月│P 號自用小客車之│          │拾伍日。扣案之│
│    │11日凌晨3 │右側車窗（毀損部│          │螺絲起子壹支沒│
│    │時10分許，│分未據告訴），欲│          │收。          │
│    │在高雄市三│行竊車內音響，陳│          │子○○共同犯結│
│    │民區○○街│家欽、戊○○則在│          │夥、攜帶凶器竊│
│    │133號對面 │場把風，惟尚未得│          │盜罪，未遂，處│
│    │停車場內  │手即逃逸。      │          │有期徒刑肆月。│
│    │          │（未遂）        │          │扣案之螺絲起子│
│    │          │                │          │壹支沒收。    │
│    │          │                │          │戊○○共同犯結│
│    │          │                │          │夥竊盜罪，未遂│
│    │          │                │          │，處有期徒刑參│
│    │          │                │          │月又拾伍日。扣│
│    │          │                │          │案之螺絲起子壹│
│    │          │                │          │支沒收。      │
├──┼─────┼────────┼─────┼───────┤
│ 7  │子○○、陳│子○○徒手行竊劉│刑法第321 │丑○○共同犯結│
│    │義欽、李姿│茂欽所有之車號65│條第1 項第│夥竊盜罪，處有│
│    │盈        │57-XQ 號自用小客│4 款      │期徒刑玖月。  │
│    ├─────┤車之車牌1 面，陳│          │子○○共同犯結│
│    │於98年11月│義欽及戊○○在旁│          │夥竊盜罪，處有│
│    │11日凌晨3 │把風。（由劉茂欽│          │期徒刑捌月。  │
│    │、4 時許，│之子辰○○報案失│          │戊○○共同犯結│
│    │在高雄市三│竊）            │          │夥竊盜罪，處有│
│    │民區○○路│                │          │期徒刑柒月。  │
│    │36巷內停車│                │          │              │
│    │場        │                │          │              │
├──┼─────┼────────┼─────┼───────┤
│ 8  │子○○、陳│丑○○以自備之鑰│刑法第321 │丑○○共同犯結│
│    │義欽、李姿│匙行竊寅○○所有│條第1 項第│夥竊盜罪，處有│
│    │盈        │之車號XX-4560 號│4 款      │期徒刑壹年貳月│
│    ├─────┤自用小客車，陳家│          │。扣案之鑰匙壹│
│    │於98年11月│欽及戊○○則在旁│          │串沒收。      │
│    │11日凌晨4 │把風。          │          │子○○共同犯結│
│    │時許，在高│                │          │夥竊盜罪，處有│
│    │雄市小港區│                │          │期徒刑壹年。扣│
│    │民益路133 │                │          │案之鑰匙壹串沒│
│    │巷43號    │                │          │收。          │
│    │          │                │          │戊○○共同犯結│
│    │          │                │          │夥竊盜罪，處有│
│    │          │                │          │期徒刑拾月。扣│
│    │          │                │          │案之鑰匙壹串沒│
│    │          │                │          │收。          │
├──┼─────┼────────┼─────┼───────┤
│ 9  │子○○、陳│丑○○以自備之鑰│刑法第321 │丑○○共同犯結│
│    │義欽、李姿│匙行竊庚○○所有│條第1 項第│夥竊盜罪，處有│
│    │盈        │之車號9236-XC 號│4 款      │期徒刑壹年貳月│
│    ├─────┤自用小客車，陳家│          │。扣案之鑰匙壹│
│    │於98年11月│欽及戊○○則在旁│          │串沒收。      │
│    │11日凌晨5 │把風。          │          │子○○共同犯結│
│    │時許，在高│                │          │夥竊盜罪，處有│
│    │雄市苓雅區│                │          │期徒刑壹年。扣│
│    │仁愛三街25│                │          │案之鑰匙壹串沒│
│    │9 號前    │                │          │收。          │
│    │          │                │          │戊○○共同犯結│
│    │          │                │          │夥竊盜罪，處有│
│    │          │                │          │期徒刑拾月。扣│
│    │          │                │          │案之鑰匙壹串沒│
│    │          │                │          │收。          │
├──┼─────┼────────┼─────┼───────┤
│ 10 │丑○○、李│丑○○徒手行竊喬│刑法第320 │丑○○共同犯竊│
│    │姿盈      │延湄所有之車號01│條第1 項  │盜罪，處有期徒│
│    ├─────┤96-GQ 號自用小客│          │刑肆月。      │
│    │於98年11月│車之車牌1 面，李│          │戊○○共同犯竊│
│    │11日晚間7 │姿盈則在旁把風。│          │盜罪，處有期徒│
│    │、8 時許，│                │          │刑參月。      │
│    │在高雄市苓│                │          │              │
│    │雅區○○路│                │          │              │
│    │138巷1之3 │                │          │              │
│    │號        │                │          │              │
├──┼─────┼────────┼─────┼───────┤
│ 11 │丑○○、李│丑○○徒手行竊朱│刑法第320 │丑○○共同犯竊│
│    │姿盈      │芸黎所有之車號13│條第1 項  │盜罪，處有期徒│
│    ├─────┤31-MH 號自用小客│          │刑肆月。      │
│    │於98年11月│車之車牌2 面，李│          │戊○○共同犯竊│
│    │11日晚間7 │姿盈則在旁把風。│          │盜罪，處有期徒│
│    │、8 時許，│（由朱芸黎之父朱│          │刑參月。      │
│    │在高雄市苓│行健報案失竊）  │          │              │
│    │區○○路29│                │          │              │
│    │0巷內     │                │          │              │
└──┴─────┴────────┴─────┴───────┘
附錄本論罪科刑之法條全文：
刑法第320條：
意圖為自己或第三人不法之所有，而竊取他人之動產者，為竊盜
罪，處5 年以下有期徒刑、拘役或5 百元以下罰金。
意圖為自己或第三人不法之利益，而竊佔他人之不動產者，依前
項之規定處斷。
前2 項之未遂犯罰之。
刑法第321條：
犯竊盜罪而有左列情形之一者，處6月以上5年以下有期徒刑：
一、於夜間侵入住宅或有人居住之建築物、船艦，或隱匿其內而
    犯之者。
二、毀越門扇、牆垣或其他安全設備而犯之者。
三、攜帶兇器而犯之者。
四、結夥3 人以上而犯之者。
五、乘火災、水災或其他災害之際而犯之者。
六、在車站或埠頭而犯之者。
前項之未遂犯罰之。

司法院資訊處製作；財團法人民間司法改革基金會備份。
